【裁判字號】    97,交抗,1841
【裁判日期】    971117
【裁判案由】    違反道路交通管理處罰條例
【裁判全文】
臺灣高等法院交通事件裁定            97年度交抗字第1841號
抗  告  人
即受處分人  甲○○
上列抗告人因違反道路交通管理處罰條例案件，不服臺灣基隆地
方法院中華民國97年9 月30日所為裁定（97年度交聲字第334 號
），提起抗告，本院裁定如下：
    主  文
抗告駁回。
    理  由
一、抗告意旨略以：聲請人於本案合法時間內即92年8 月25日止
    ，本就無一罪二罰之事實存在，無從異議，而本公共危險案
    經地院一審判決是92年12月31日，因本案爭議大而纏訟多年
    ，至96年2 月14日以不得抗告，雖不服，但礙於法律程序而
    止訟，即本一罪二罰之事是92年12月31日始存在，延至96年
    2 月14日始定罪，而本案無法於法定時間內提出異議是行政
    法規與刑事法脫勾，無法聯結，以致聲請人無法於上述時間
    內提出，而等本案結束時96年2 月14日又因法律常識不足，
    因而延遲至97年6 月提出異議聲請；按公平原則，法律可追
    溯人民幾年之犯罪案件，理應人民亦應有向政府機關追溯溢
    繳金額之期限，望放寬標準准其請求云云。
二、按受處分人不服道路交通管理處罰條例第8 條所定主管機關
    所為之處罰者，得於接到裁決書之翌日起20日內，向管轄地
    方法院聲明異議，道路交通管理處罰條例第87條第1 項定有
    明文。又交通法庭認聲明異議不合法律上之程式，且無從補
    正者，應以裁定駁回之，道路交通案件處理辦法第18條亦明
    文定之。
三、經查：本件原處分機關即交通部公路總局臺北區監理所基隆
    監理站於92年8 月5 日所為基監字第裁42-R00000000號裁決
    書，經交由郵政機關於同日送達於受處分人甲○○位於基隆
    市○○街68巷239 號住處，為同居人蘇貴春所收受，受處分
    人甲○○亦於同日繳納違規罰鍰6 萬元，此有受處分人聲明
    異議狀所載相同之住址及送達證書影本、交通部公路總局自
    行收納款項收據影本各一份在卷可證。而依行政程序法第72
    條第1 項前段規定：「送達，於應受送達人之住居所、事務
    所或營業所為之。」，上開裁決書之送達既符合上述行政程
    序法送達之規定，則該裁決書於送達受處分人實際住所時，
    自發生送達之效力。而受處分人對該裁決如有不服，依照前
    揭說明，其20日之合法提出異議期間即自92年8 月6 日（即
    其送達生效之翌日）起算至92年8 月25日止，且依法院訴訟
    當事人在途期間標準第4 條第1 項第1 款之規定，不扣除在
    途期間，從而，受處分人至遲應於92年8 月25日午夜12時以
    前，向原處分機關提出異議，詎受處分人竟遲至97年9 月16
    日始將異議狀送達原處分機關，顯已逾期，此有蓋有原處分
    機關上開收狀日期之受處分人聲明異議狀可稽，則受處分人
    之聲明異議顯然不合法律上程式，且無從補正，核諸前揭說
    明，原審駁回受處分人之異議，經核並無不當。受處分人復
    自承已超過異議期間20日，縱其所謂刑事案件遲於96年2 月
    14日始定罪云云（此為本院駁回其再審抗告之時間，非該日
    始定罪，受處分人此部分尚有誤會），亦早已逾期甚久，受
    處分人執前揭理由提起抗告，為無理由，應予駁回。
據上論結，應依道路交通管理處罰條例第89條、道路交通案件處
理辦法第18條前段，刑事訴訟法第412條，裁定如主文。
中    華    民    國    97    年    11    月    17    日
                  刑事第十五庭  審判長法  官  吳昭瑩
                                      法  官  蘇隆惠
                                      法  官  李正紀
以上正本證明與原本無異。
不得再抗告。
                                      書記官  鄭信昱
中    華    民    國    97    年    11    月    19    日


司法院資訊處製作；財團法人民間司法改革基金會備份。
